臺灣臺中地方法院民事判決
                                    111年度中小字第1836號
原      告  廖坤德
被      告  廖家頌

上列當事人間損害賠償事件，本院於中華民國111年8月3日言詞
辯論終結，判決如下：
    主      文
被告應給付原告新台幣壹萬肆仟貳佰柒拾陸元。
原告其餘之訴駁回。
訴訟費用新台幣壹仟元由被告負擔。
本判決原告勝訴部分得假執行。
    事實及理由
一、原告主張：被告於民國110年11月13日18時9分許，駕駛車牌
    號碼（下同）B3-5298號自用小客車，從國道1北上下五權西
    路交流道右轉五權西路二段往環中路四段方向行駛，至五權
    西路二段1260號前，因未保持行車安全間隔，致碰撞在其左
    側車道行駛，由原告所駕訴外人陳幼君所有BAV-1230號自用
    小客車（下稱系爭車輛），致系爭車輛受損，被告依法自應
    負損害賠償責任。系爭車輛送修經估價維修費用新台幣（下
    同）3萬6504元，嗣系爭車輛所有人訴外人陳幼君已將債權
    讓與原告，為此爰依民法第184條侵權行為及債權讓與之法
    律關係，請求被告如數給付原告上開所受之損害。訴之聲明
    ：被告應給付原告3萬6504元。
二、被告則以：當時是紅燈，被告車輛是在靜止狀態，原告因為
    沒有看到被告車輛，所以撞到被告車輛等語資為抗辯。答辯
    聲明：原告之訴駁回。
三、原告主張之上開事實，業據其提出道路交通事故當事人登記
    聯單、初步分析研判表、道路交通事故現場圖、修理費用評
    估、現場照片影本、行車紀錄器檔案為證，並經本院向臺中
    市政府警察局調取本件汽車交通事故道路交通事故現場圖、
    道路交通事故調查報告表、補充資料表、當事人酒精測定紀
    錄表、談話紀錄表及初步分析研判表屬實，並為被告所不爭
    執，堪信為真實。
四、按汽車行駛時，駕駛人應注意車前狀況及兩車併行之間隔，
    並隨時採取必要之安全措施，道路交通安全規則第94條第3
    項，定有明文。被告駕車自應注意上述道路交通安全規則，
　　參酌員警所繪製之現場圖及監視器攝錄影像，被告駕車行經
    本件車禍肇事地點，未注意兩車併行之間隔，以預防危險之
    發生，而依當時情形又無不能注意情事，則被告顯有過失已
    明。而系爭車輛因被告之肇事行為，致受有損害，亦如前述
    。是被告之過失侵權行為與系爭車輛受損間即有相當因果關
    係。
五、復按，因故意或過失，不法侵害他人之權利者，負損害賠償責任；復按不法毀損他人之物者，應向被害人賠償其物因毀損所減少之價值，民法第184條第1項前段及第196條，分別定有明文。再按，物被毀損時，被害人依民法第196條規定請求物被毀損所減少之價額，得以必要之修復費用為估定之標準（最高法院77年5月17日77年度第9次民事庭會議決議參照）。本件被告既過失不法毀損系爭車輛，已如上述。是揆諸前開規定，自應負侵權行為損害賠償責任，則原告以修復金額作為賠償金額，自屬有據。又系爭車輛之零件修理既係以新零件更換被損之舊零件，是依上說明，自應將零件折舊部分予以扣除。查系爭車輛送修估價修理費合計3萬6504元，其中零件費用為1萬0620元、工資1萬3656元、烤漆1萬2228元等情，業據原告陳明在卷，並有原告提出之修理費用評估附卷可稽。而依行政院所頒「固定資產耐用年數表」及「固定資產折舊率表」之規定，小客車之耐用年數為5年，依定率遞減法每年折舊千分之369，再參照補充資料表，該車係107年11月出廠，至本件車禍事故發生之日即110年11月13日止，實際使用日數為2年11月又30日，依「營利事業所得稅結算申報查核准則」第95條第8項所定「固定資產提列折舊採用定率遞減法，以1年為計算單位，其使用期間未滿1年者，按實際使用之月數相當於全年之比例計算之，不滿1月者，以月計」。因此，系爭車輛應以使用3年期間計算折舊。依此方式核算扣除折舊額後，得請求之零件修理費為2,668元（計算式詳如附表），再加計前揭工資、烤漆費用，則被告應賠償之必要修理費合計為2萬8552元（計算方式：2,668＋13,656＋12,228＝28,552）。　　
六、次按，損害之發生或擴大，被害人與有過失者，法院得減輕賠償金額，為民法第217條第1項所明定。按汽車行駛時，駕駛人應注意車前狀況及兩車併行之間隔，並隨時採取必要之安全措施，道路交通安全規則第94條第3項，定有明文。觀諸該監視器攝錄影像，原告駕駛系爭車輛，行經車禍地點，亦未注意兩車併行之間隔而應變不及，致與被告車輛之左側碰撞，該原告具有上揭過失亦明，本件道路交通事故初步分析研判表亦同此認定。足見，原告對於本件事故之發生，亦與有過失，應負50%之過失責任。是依上述比例減輕被告賠償金額50%後，被告應賠償金額為1萬4276元（計算方式：28,552×50%＝14,276）。  
七、綜上所述，原告本於侵權行為及債權讓與之法律關係，請求
    被告給付1萬4276元，為有理由，應予准許，爰為判決如主
    文第1項所示。
八、本件係適用小額程序事件，就原告勝訴所為被告敗訴判決部
    分，爰依職權宣告假執行，並確定其訴訟費用額為1,000 元
    ，由被告負擔。
九、本件原告之訴為一部有理由、一部無理由，依民事訴訟法第
    79條、第436條之19第1項、第436條之20，判決如主文。
中　　華　　民　　國　　111 　年　　8 　　月　　10　　日
                      臺灣臺中地方法院臺中簡易庭
                                  法  官  陳添喜
以上為正本係照原本作成。
如不服本判決，應於送達後20日內，以判決違背法令為理由，向
本院提出上訴狀並表明上訴理由（上訴理由應表明一、原判決所
違背之法令及其具體內容；二、依訴訟資料可認為原判決有違背
法令之具體事實），如於本判決宣示後送達前提起上訴者，應於
判決送達後20日內補提上訴理由書（須附繕本）。
中　　華　　民　　國　　111 　年　　8 　　月　　10　　日

                                  書記官　黃舜民
　　　　　　　　　　　　　　　　　
　　　　　　　　　　　　　　　　　
附表
-----
折舊時間           金額
第1年折舊值        10,620×0.369=3,919
第1年折舊後價值    10,620-3,919=6,701
第2年折舊值        6,701×0.369=2,473
第2年折舊後價值    6,701-2,473=4,228
第3年折舊值        4,228×0.369=1,560
第3年折舊後價值    4,228-1,560=2,668